臺灣高等法院臺中分院刑事判決　　　　　　　　九十一年度交上易字第一六號
　　上　訴　人
　　即　被　告　甲○○
　　選任辯護人　陳賜良
右上訴人因過失傷害案件，不服臺灣臺中地方法院九十一年度交上易字第一０六０號
中華民國九十一年四月二十三日第一審判決（起訴案號：臺灣臺中地方法院檢察署九
十一年度偵字第一一八六號），提起上訴，本院判決如左：
      主  文
上訴駁回。
      事  實
一、甲○○於民國（下同）九十年十月二十六日上午，駕駛車牌號碼Ｒ六－七五０九
    號自用小客車，沿台中縣潭子鄉○○路往潭子方向行駛，同日上午七時五十分許
    ，甲○○行經設有行車管制號誌之台中縣潭子鄉○○路與大豐路口直行時，本應
    注意遵守燈光號誌之指示，且應注意車前狀況，並隨時採取必要之安全措施，以
    防止危險之發生，而依當時天候晴、日間自然光、路面乾燥、無缺陷、無障礙物
    、視距良好等情形，亦無不能注意之情事，詎竟疏未注意，在前方號誌已轉為紅
    燈時未停車而貿然闖越，適有丙○○○騎乘車牌號碼ＩＦＲ－二０七號機車，沿
    台中縣潭子鄉○○路往台中市方向行駛，至上開路口等候號誌轉換為綠燈後正穿
    越雅潭路，甲○○因而閃煞不及，其所駕駛之自用小客車乘客座側前方保險桿撞
    擊丙○○○騎乘之機車，造成丙○○○倒地後受有左膝血腫、左膝前十字韌帶斷
    裂、左膝側副韌帶斷裂、頭部撞擊併震盪、身體多處挫傷併擦傷等傷害。
二、案經丙○○○訴由台中縣警察局豐原分局報告檢察官偵查起訴。
    理  由
一、訊據上訴人即被告甲○○（下稱被告）固坦認右揭時地駕駛自用小客車與告訴人
    丙○○○發生車禍之事實，然矢口否認有何過失傷害犯行，辯稱：伊係綠燈直行
    ，見告訴人騎機車闖紅燈，伊緊急煞避車輛完全停止，惟仍遭告訴人機車撞擊云
    云。經查：(一)、被告上開未遵守燈光號誌之指示，闖越紅燈之事實，業據告訴人
    丙○○○指訴甚明，依卷附道路交通事故調查報告表及車損照片顯示，本件車禍
    發生後，告訴人丙○○○之機車倒置於被告車輛前方約六點三公尺處，在被告行
    車方向之車道留有機車刮地痕十六、二公尺，車頭呈左倒朝雅潭路往潭子方向，
    而被告所駕駛之小客車並未留有剎車痕跡，其右側車燈及保險桿下方有撞損痕跡
    ，此有道路交通事故調查報告表一紙及車損照片六張附卷可稽（見偵查卷第十九
    頁、第三十八至四十頁），被告之選任辯護人於本院提出被告小客車車損之照片
    六幀（放本院卷證物袋），亦顯示其車右側車燈及保險桿下方有撞損痕跡；而告
    訴人丙○○○於本院提出其機車車損照片二幀（見本院卷第三十二頁），則顯示
    其機車車頭安好無毀，機車車身右側至後輪則毀損有刮痕，足見本件車禍係被告
    小客車在上開交岔路口撞擊告訴人丙○○○之機車，已甚灼然。又告訴人丙○○
    ○係騎機車由北往南行駛，已據其迭於偵查及審判陳述一致，核與卷附道路交通
    事故調查報告表上所繪機車位置相符合，是以辯護人辯稱：被告與告訴人丙○○
    ○同東西向，被告直行，而告訴人丙○○○係對向來車欲左轉，未於待轉區等候
    而衝撞被告之小客車云云，核屬誤會。(二)、若依被告所辯其車輛當時已呈完全靜
    止狀態，純係遭告訴人丙○○○機車闖越紅燈撞及車頭云云，則依重力與速度之
    物理原則，告訴人丙○○○之機車於發生擦撞後，理應續行前進而倒置於被告車
    輛左側，乃告訴人之機車，係倒置在被告車輛之前方約六、三公尺處，則依物理
    原則，應係遭被告車輛於行進中迎面撞擊所致，且被告車損部位應在小客車左側
    ，是被告上開所稱，伊緊急煞避車輛完全停止，惟仍遭告訴人機車撞擊云云，顯
    非實在。況且，告訴人丙○○○所穿越之雅潭路，寬度約二十二點一公尺，被告
    所欲橫越之大豐路僅十二點八公尺，其右側道路更僅十一點一公尺，而車禍發生
    地點係在路口中央處，此有道路交通事故調查報告表附卷可稽，再本件車禍發生
    當時正值上班時間，雅潭路車流量甚多，如當時雅潭路方向之號誌燈尚為綠燈，
    告訴人丙○○○欲自大豐路闖越紅燈號誌，穿越道路寬闊且車流量頗高之雅潭路
    ，勢必冒極大風險，且不易穿越。反觀被告所欲橫越之大豐路路面較為狹窄，被
    告輕忽號誌之指示而貿然闖越之可能性不低。則衡諸上開情況證據，益足徵告訴
    人丙○○○指訴為真實。雖被告於原審舉証人陳明田証稱：伊當天要去公司上班
    ，伊在被告後面第三部車，被告行駛方向是綠燈云云（見原審卷第十三頁），然
    而，証人陳明田與被告係任職同一公司之同事，未見該證人於警訊及偵查中作證
    ，其証述情節與上開說明亦有未合，無非迴護被告之詞，不足作為被告之有利証
    據。因此，本件車禍之發生，顯係被告駕駛自用小客車行經設有行車管制號誌之
    台中縣潭子鄉○○路與大豐路口直行時，雖前方號誌已轉為紅燈但未停車而貿然
    闖越，復未注意車前狀況，以致閃煞不及撞及告訴人騎乘之機車，可以認定。被
    告所辯要屬卸責之詞，不足採信。(三)、按汽車行駛至交岔路口，應遵守燈光號誌
    之指示，且應注意車前狀況，並隨時採取必要之安全措施，道路交通安全規則第
    一百零二條第一項第一款、第九十四條第三項分別定有明文，被告駕駛車輛自應
    遵守上開規定，而依卷附道路交通事故調查報告表所載，車禍當時天候晴、日間
    自然光、路面乾燥、無缺陷、無障礙物、視距良好等情形，亦無不能注意之情事
    ，乃被告竟疏未注意遵守規定，其有過失甚明。再告訴人因本件車禍受有左膝血
    腫、左膝前十字韌帶斷裂、左膝側副韌帶斷裂、頭部撞擊併震盪、身體多處挫傷
    併擦傷等傷害，此亦有清泉醫院診斷證明書附卷可認（見偵查卷第二十二頁），
    是被告之過失行為與告訴人所受之傷害間並有相當因果關係。本件事證明確，被
    告所否認與辯解，無非卸責飾詞，核無可採，其犯行堪予認定，應依法論科。
二、核被告所為，係犯刑法第二百八十四條第一項前段之因過失傷害罪。原審依據上
    述理由，適用刑法第二百八十四條第一項前段、第四十一條第一項、罰金罰鍰提
    高標準條例第一條前段、第二條，並審酌被告過失程度之輕重、告訴人所受傷害
    程度、被告肇事後態度及肇事後被告迄今仍未與告訴人達成民事和解，取得諒解
    等一切情狀，量處被告有期徒刑五月之刑，並諭知易科罰金之折算標準。經核其
    認事用法俱無不合，量刑亦稱允適，被告提起上訴猶執陳詞否認犯罪，非有理由
    ，應予駁回。
據上論斷，應依刑事訴訟法第三百六十八條，判決如主文。
本案經檢察官乙○○到庭執行職務。
中      華      民      國    九十一    年     十一     月    二十七    日
                                    臺灣高等法院臺中分院刑事第七庭
                                          審判長法  官  林  榮  龍
                                                法  官  謝  說  容
                                                法  官  江  錫  麟
右正本證明與原本無異。
不得上訴。
                                                書記官  陳  振  海
中      華      民      國      九十一   年      十一     月    二十八  日
                                                    Ｉ
